sk-SK: Potraviny, nápoje a tabakové výrobky > Nápoje > Ovocné džúsy, sirupy a šťavy: Nápojové sirupy; Likéry; Squash
pt-BR: Alimentos, bebidas e tabaco > Bebidas > Cordiais, xaropes e purês: Xaropes para bebidas; Licores e cordiais; Squash
nb: Mat, drikkevarer og tobakk > Drikkevarer > Cordials, sirup og squash: Drikkesiruper; Fruktsiruper; Squash
ru: Продукты, напитки и табачные изделия > Напитки > Кордиалы и сиропы: Сиропы для напитков; Кордиалы; Сквоши
hu: Élelmiszerek, italok és dohányáru > Italok > Likőrök, szirupok és koncentrátumok: Italszirupok; Szirupok és sűrítmények; Gyümölcsszörpök
pl: Żywność, napoje i tytoń > Napoje > Syropy i koncentraty: Syropy do napojów; Kordiały; Syropy owocowe squash
pt-PT: Comida, bebidas e tabaco > Bebidas > Licores, xaropes e sumos concentrados: Xaropes para bebidas; Licores; Sumos concentrados
sl-SI: Hrana, pijača in tobak > Pijače > Sadne esence, sirupi in sadni koncentrati: Sirupi za pijače; Sirupi; Sadni koncentrat
lt-LT: Maistas, gėrimai ir tabakas > Gėrimai > Sirupai ir sulčių gėrimai: Gėrimų sirupai; Kordialai; Koncentruotas vaisių gėrimas
ko: 식품/음료/담배 > 음료 > 코디얼/시럽/스쿼시: 음료 시럽; 코디얼; 스쿼시
fi: Ruoka, juoma ja tupakkatuotteet > Juomat > Mehutiivisteet ja siirapit: Juomasiirapit; Mehutiivisteet; Juomatiivisteet
ro-RO: Alimente, băuturi și tutun > Băuturi > Tonice, siropuri și squash: Siropuri pentru băuturi; Cordiale; Squash
it: Cibo, bevande e tabacco > Bevande > Cordiali, sciroppi e spremute: Sciroppi per bevande; Cordiali; Squash
zh-CN: 饮食/烟酒 > 饮料/饮品 > 甜酒、糖浆和南瓜: 饮料糖浆; 浓缩甜果汁; 果汁浓缩饮料
fr: Alimentation, boissons et tabac > Boissons > Cordiaux et sirops: Sirops pour boissons; Cordials; Sirops à diluer
sv: Mat, dryck och tobak > Drycker > Saft, sirap och squash: Dryckessirap; Saftkoncentrat; Saft
zh-TW: 食物、飲料和菸草 > 飲料 > 香甜酒、糖漿和蘇打: 飲料糖漿; 甜香酒與果露; 濃縮果汁
bg-BG: Храна, напитки и тютюневи изделия > Напитки > Ликьори, сиропи и концентрирани сокове: Сиропи за напитки; Плодови концентрати; Напитки за разреждане
nl: Eten, drinken en tabak > Drinken > Cordials, stropen en squash: Dranksiropen; Vruchtensiropen; Squash
es: Alimentación, bebida y tabaco > Bebidas > Siropes y bebidas a base de sirope: Jarabes para bebidas; Cordiales; Concentrados de frutas
el: Τρόφιμα, ποτά & προϊόντα καπνού > Ποτά > Λικέρ, σιρόπια & συμπυκνωμένοι χυμοί: Σιρόπια ροφημάτων; Σιρόπια cordials; Συμπυκνωμένοι χυμοί (Squash)
th: อาหาร เครื่องดื่ม และยาสูบ > เครื่องดื่ม > น้ำเชื่อมผลไม้เข้มข้น ไซรัป และสควอช: น้ำเชื่อมผสมเครื่องดื่ม; คอร์เดียล; สควอช
vi: Thực phẩm, đồ uống và thuốc lá > Đồ uống > Rượu mùi, Xi-rô & Nước ép: Si-rô pha đồ uống; Cordial; Nước ép cô đặc
hr-HR: Hrana, piće i duhan > Pića > Sirupi i sokovi za razrjeđivanje: Sirupi za pića; Aperitivi; Skvoš
tr: Yiyecek, İçecekler ve Tütün Mamülleri > Alkollü ve Alkolsüz İçecekler > Şuruplar ve Kabak: İçecek şurupları; Kordiyaller; Meyve konsantreleri
de: Nahrungsmittel, Getränke & Tabak > Getränke > Liköre, Sirupe und Fruchtsaftkonzentrate: Getränkesirupe; Fruchtsirupe; Squash
cs: Jídlo, pití a tabák > Nápoje > Kordiály, sirupy a squashe: Nápojové sirupy; Kordiály; Ovocné sirupy
da: Fødevarer, drikkevarer og tobak > Drikkevarer > Sirupper og squash: Drikkesirup; Saftkoncentrater; Saftevand
en: Food, Beverages & Tobacco > Beverages > Cordials, Syrups & Squash: Beverage Syrups; Cordials; Squash
ja: 食品・飲料 > 飲料 > コーディアル、シロップ、スカッシュ: 飲料用シロップ; コーディアル; スカッシュ